【裁判字號】    99,交訴,74
【裁判日期】    990531
【裁判案由】    公共危險
【裁判全文】
臺灣板橋地方法院刑事判決              99年度交訴字第74號
公  訴  人  臺灣板橋地方法院檢察署檢察官
被      告  甲○○
上列被告因公共危險案件，經檢察官提起公訴（99年度偵字第78
08號），因被告於本院準備程序中就被訴事實為有罪之陳述，經
合議庭評議後，裁定由受命法官獨任進行簡式審判程式，判決如
下：
    主  文
甲○○服用酒類，不能安全駕駛動力交通工具而駕駛，處拘役伍
拾日，如易科罰金，以新臺幣壹仟元折算壹日。又駕駛動力交通
工具肇事，致人傷而逃逸，處有期徒刑陸月，如易科罰金，以新
臺幣壹仟元折算壹日。緩刑貳年，並應向國庫支付新臺幣捌萬元
。
    事  實
一、甲○○於民國99年1 月28日晚上11時許，在臺北縣鶯歌鎮○
    ○路之「雲林羊肉爐」店內，飲用啤酒3 瓶。其明知服用酒
    類後，吐氣所含酒精成分超過每公升0.25毫克以上者，不得
    駕駛動力交通工具，而飲酒後導致其注意力減低、反應能力
    變慢，若仍駕車行駛於道路上，隨時有致他人死、傷之危險
    ，而當時其已處於不能安全駕駛動力交通工具之狀態，仍於
    酒後自上揭飲酒處駕駛車牌號碼為KV—6810號之自用小客車
    由鶯歌鎮○○路往建國路方向行駛。在上開途中，於同日晚
    上11時25分許，行經鶯歌鎮○○路與光明路口處，本應遵守
    燈光號誌，復依當時雖為夜間，惟當地有照明，天候狀況良
    好，道路無障礙物，及路面乾燥、無缺陷等情觀之，亦無不
    能注意之情事，竟疏於注意前方上開交岔路口之燈光號誌已
    為表示禁止通行進入路口之紅燈號誌，卻駕駛自小客車逆向
    駛入對向車道後闖越紅燈進入該交岔路口內，適有蔡育青騎
    乘車號K9U —556 號重型機車沿鶯歌鎮○○路往永明街方向
    行駛至同一交岔路口時，甲○○所駕駛前開自用小客車之車
    頭左側撞擊蔡育青重機車之後方，致蔡育青人車倒地受有雙
    手及雙腳擦挫傷、右胸壁挫傷及左脕扭傷之傷害（有關過失
    傷害部分業據蔡育青於偵查中撤回告訴，未經起訴）。詎甲
    ○○明知駕駛動力交通工具肇事致蔡育青受傷，竟未下車查
    看或報警處理，亦未採取救護之必要措施，而另行起意，旋
    駛離現場而逃逸。適有駕駛人見甲○○肇事後卻未下車查看
    竟駕車駛離，乃抄下甲○○所駕駛自用小客車之車牌號碼後
    告知蔡育青。經警據報前往現場處理，並調閱路口監視錄影
    器，循線於翌日0 時30分許，在甲○○位於鶯歌鎮○○○路
    200 號住處查獲，並對甲○○施以酒精濃度測試，其呼氣酒
    精濃度達每公升0.77毫克，而查獲上情。
三、案經臺北縣政府警察局三峽分局報請臺灣板橋地方法院檢察
    署檢察官偵查起訴。
    理  由
一、按除被告所犯為死刑、無期徒刑、最輕本刑為三年以上有期
    徒刑之罪或高等法院管轄第一審案件者外，於第一次審判期
    日前之準備程序進行中，被告先就被訴事實為有罪之陳述時
    ，審判長得告知被告簡式審判程序之旨，並聽取當事人、代
    理人、辯護人及輔佐人之意見後，裁定進行簡式審判程序，
    刑事訴訟法第273 條之1 第1 項定有明文。經核本件被告甲
    ○○所犯係死刑、無期徒刑、最輕本刑為三年以上有期徒刑
    以外之罪，其於準備程序中就被訴及併案之事實為有罪陳述
    ，經法官告知簡式審判程序之旨，並聽取公訴人、被告之意
    見後，本院爰依首揭規定，合議裁定由受命法官獨任進行簡
    式審判程序，合先敘明。
二、上開犯罪事實，業據被告甲○○於本院準備程序及審理中坦
    認不諱，並有被害人蔡育青於警詢及偵查中指訴明確，且有
    臺北縣政府警察局三峽分局道路交通事故當事人酒精測定記
    錄表、道路交通事故現場圖、道路交通事故調查報告表(一)、
    (二)及交通事故照片16張、敏盛綜合醫院診斷證明書、車籍查
    詢—基本資料詳細畫面等資料在卷可稽，足認被告自白與事
    實相符，應可採信。
三、核被告甲○○所為，係犯刑法第185 條之3 服用酒類，不能
    安全駕駛動力交通工具而駕駛之公共危險罪、同法第185 條
    之4 肇事逃逸罪。其所犯上開2 罪之間，犯意各別，罪名不
    同，應分論併罰之。爰審酌被告於酒後貿然駕駛車輛行駛於
    道路，既漠視自己安危，尤枉顧公眾安全，惡性非輕，又因
    一時疏忽肇事，竟未停留在事故現場對被害人蔡育青施以救
    助而逕自離去，致被害人蔡育青可能因無法立即就醫而提高
    傷勢加重之風險，惟犯後坦承犯行，態度良好，並考量其智
    識程度、品行、生活狀況等一切情狀，分別量處如主文所示
    之刑，並諭知易科罰金之折算標準。末查被告前未曾因故意
    犯罪而受有期徒刑以上刑之宣告，有臺灣高等法院被告前案
    紀錄表一份在卷可考，其因一時失慮致罹刑典，犯罪後已坦
    承犯行，深表悔悟，傷害部分已與告訴人達成和解，經此偵
    審教訓，應知警惕而信無再犯之虞，本院因認暫不執行其刑
    為適當，爰依刑法第74條第1 項第1 款、第2 項第4 款之規
    定，併予宣告緩刑2 年，並諭知被告應向公庫支付新臺幣8
    萬元，予以適當之警惕，並勵自新。
據上論斷，應依刑事訴訟法第273 之1 條第1 項、第299 條第1
項前段、刑法第185 條之3 、第185 條之4 、第41條第1 項前段
、第74條第1 項第1 款、第2 項第4 款，刑法施行法第1 條之1
第1項 、第2 項前段，判決如主文。
本案經檢察官簡志祥到庭執行職務。
中    華    民    國    99    年    5     月    31    日
                  刑事第一庭    法  官  連雅婷
以上正本證明與原本無異
如不服本判決應於送達後10日內向本院提出上訴狀
                                書記官  郭晉良
中    華    民    國    99    年    5     月    31    日
附錄本案論罪科刑法條全文：
中華民國刑法第185條之3
服用毒品、麻醉藥品、酒類或其他相類之物，不能安全駕駛動力
交通工具而駕駛者，處 1 年以下有期徒刑、拘役或科或併科 15
萬元以下罰金。
中華民國刑法第185條之4
（肇事遺棄罪）
駕駛動力交通工具肇事，致人死傷而逃逸者，處 6 月以上 5 年
以下有期徒刑。

司法院資訊處製作；財團法人民間司法改革基金會備份。
